臺灣臺南地方法院刑事判決
111年度金訴字第847號
公  訴  人  臺灣臺南地方檢察署檢察官
被      告  朱秀玟




選任辯護人  林威成律師(法扶律師)          
上列被告因洗錢防制法等案件，經檢察官提起公訴（111年度偵
字第15017號、111年度營偵字第1527號、111年度營偵字第1765
號、111年度營偵字第2012號）及移送併辦（111年度偵字第1988
1號、111年度營偵字第2279號、2541號），本院判決如下：
    主  文
朱秀玟幫助犯洗錢防制法第十四條第一項之洗錢罪，處有期徒刑
伍月，併科罰金新臺幣貳萬元，罰金如易服勞役，以新臺幣壹仟
元折算壹日。
    事  實
一、朱秀玟可預見將數位資產帳戶交予他人，可幫助不明詐欺集團
    作為詐欺取財之用，將掩飾、隱匿詐欺取財所得之來源、去向
    ，竟仍不違背其本意，而基於幫助洗錢、幫助詐欺取財之不確
    定犯意，於民國111年3月12日17時54分前某時，將其向泓科
    科技有限公司申請註冊之BitoEX幣託電子錢包虛擬帳戶（綁
    定其所申請之中國信託商業銀行帳號000-000000000000號帳
    戶）提供予真實姓名年籍不詳之詐欺集團成員使用。嗣該詐欺
    集團成員取得上開虛擬帳戶後，即與其所屬詐欺集團其他成
    員共同意圖為自己不法所有，基於詐欺取財之犯意聯絡，於如
    附表一、二所示時間，以如附表一、二所示方式，詐騙如附
    表一所示黃淑萍、蘇健誏、梁雅茜、張堂毅、曾婷婷等人；
    又詐騙如附表二所示洪伊珊、顏岑伊、陳繼航等人，致其等
    陷於錯誤，依指示於如附表一、二所示時間、地點，依指示
    繳費儲值如附表一、二所示金額至朱秀玟上開虛擬帳戶內。
    嗣經黃淑萍、蘇健誏、梁雅茜、張堂毅、曾婷婷、洪伊珊、
    顏岑伊、陳繼航等人察覺有異報警處理，始循線查悉上情。
二、案經黃淑萍訴由臺南市政府警察局佳里分局、蘇健誏、梁雅
    茜訴由臺南市政府警察局新營分局、張堂毅訴由高雄市政府
    警察局鳳山分局、曾婷婷訴由臺中市政府警察局清水分局分
    別報請臺灣臺南地方檢察署檢察官偵查起訴；洪伊珊訴由臺
    中市政府警察局大雅分局、顏岑伊訴由新北市政府警察局林
    口分局、陳繼航訴由彰化縣警察局和美分局分別報請臺灣臺
    南地方檢察署檢察官偵查後移送併辦。　　
    理  由
壹、程序部分
一、本判決所引用被告以外之人於審判外之陳述，檢察官及被告
    朱秀玟、選任辯護人於本院準備及審理程序時，均已表示同
    意有證據能力或無意見（見本院卷第75、139頁），經本院
    審酌該等證據作成時之情況，並無違法取證或其他瑕疵，與
    本案待證事實均具有關聯性，證明力非明顯過低，認為以之
    作為證據應屬適當，依刑事訴訟法第159條之5第1項規定，
    均有證據能力。
二、另本判決所引用之非供述證據，與本案待證事實均具有證據
    關聯性，且無證據證明係公務員違背法定程序所取得，依刑
    事訴訟法第158條之4規定之反面解釋，亦均有證據能力。
貳、實體部分
一、訊據被告朱秀玟固不否認本案詐騙集團所使用之BitoEX幣託
    電子錢包虛擬帳戶資料為伊所申請者，惟矢口否認有何犯罪
    行為，辯稱：我缺錢所以在臉書看到廣告，加入LINE跟他對
    話。他叫我線上聲請貸款新臺幣（下同）3到5萬元，他有傳
    網址給我，我按照他的網址打入基本資料，傳存摺封面、身
    分證照片給他。後來他叫我等1個小時，跟我說貸款沒有過
    ，我問他為什麼，他說不能過因為我有欠東西，叫我用另一
    個虛擬帳戶，他傳虛擬帳號跟密碼給我，我也是按照他的帳
    號密碼申請零錢包，後來他叫我等半個小時到1個小時，時
    間到跟我說沒有過叫我拿5千元到超商解除帳號，我去超商L
    INE跟他說我到超商了，他傳一組條碼給我，我到櫃檯把那
    組條碼給店員刷，然後繳納5千元，對方又叫我等半小時，
    說我沒辦法解除帳號，叫我繳兩萬元，我說我沒有辦法因為
    那5千元我也是借的，後來我就不理他，自認倒楣5千元的損
    失，當下沒有報警云云。辯護人則為被告辯護主張：本件檢
    察官所引起訴及併辦的資料固可以證明有被害人遭詐欺將相
    關款項存進被告名義所申請的幣託虛擬貨幣帳戶裡面，但是
    此等資料並沒有辦法證明被告確實有幫助詐欺的不確定故意
    ，本件卷內資料針對向泓科科技有限公司申請幣託帳戶所附
    的sqdrxchnbokpnaw @gmail.com E-MAIL信箱，卷內並沒有
    資料顯示這個信箱是不是被告所使用，被告一直明確的表達
    當初是因為要網路申請貸款辦理相關程序，才在貸款對象要
    求她提供的相關資訊裡面拍攝自拍照片、身分證封面、存簿
    封面，但對於申請幣託虛擬錢包帳戶部分，帳號、密碼以及
    所使用的電子信箱都是詐騙集團提供給被告，被告根本不知
    情而去申請帳戶，被告固然申請了但她不知道後續會有這樣
    用途，被告的國中學歷不是非常高社經地位的人，對於這種
    數位虛擬詐騙帳戶是一種新型態的交易習慣，不是經常性那
    種提供存摺、印章、提款卡、密碼，本件不是這種型態，被
    告的生活習慣並不是經常使用加密貨幣交易的人，沒有相關
    虛擬貨幣、加密貨幣的這種交易習慣，所以在這種非傳統類
    型的詐騙手段，被告沒有預見提供這些資訊，乃至於申請虛
    擬貨幣電子錢包是有可能被不法詐騙集團用於詐騙，所以被
    告並沒有幫助詐欺或幫助洗錢的間接故意，從被告所述，她
    也是看了臉書的貸款廣告去申辦相關資訊而被騙，本案的被
    害人，他們也都是在網路上看到貸款廣告而據以申辦而掉入
    佯稱貸款為由的詐騙集團詐騙的相關手法裡面，他們的手法
    也都是一樣，也都是提供多組超商的繳費代碼讓被害人去繳
    納，跟被告所述，她所陷的情形、客觀事實是一致的，今天
    只是因為被告的手機損壞無法提供相關資料，讓公訴人認為
    、懷疑被告有幫助詐欺、幫助洗錢，但客觀事實而言，被告
    確實也是個被害人，也請鈞院特別審酌，本件在併辦卷裡面
    有一個被告郭泓廷，他被懷疑的事實與本件被告相反，檢察
    官後來也是採信郭泓廷的說詞，對郭泓廷為不起訴處分，請
    鈞院特別審酌本件被告的行為、被騙的過程與另案的郭泓廷
    非常非常相似，本件確實透過這種新型態的虛擬貨幣電子錢
    包來詐欺的犯罪手法，如果審判長有一些些時間，可以上司
    法院法學資料檢索去搜尋相關部分，這個型態的詐騙手法不
    多，真的非常少，今日被告辯稱她並不知道申請這個數位虛
    擬錢包帳戶會變成被詐騙集團使用的部分並非全無可採，本
    於罪疑惟輕，請鈞院審酌給予被告無罪諭知等語。經查：
  ㈠本件BitoEX幣託電子錢包虛擬帳戶（綁定被告所申請之中國
    信託銀行帳戶）係由被告申辦使用乙節，業經被告供承明確
    ，且有泓科公司回覆繳費代碼所對應用戶相關資料、被告之
    BIT0錢包申請註冊資料、錢包交易明細資料各1份（見警一
    卷第13-19頁、警二卷第9-21頁、警三卷第20-30頁、警四卷
    第61-75頁、併辦警一卷第34-39頁、併辦警二卷第6-11頁、
    併辦偵二卷第9-21頁）及被告中國信託商業銀行000-000000
    000000號帳戶存款交易明細1份（見併辦警一卷第64-70頁）
    附卷可稽。而告訴人黃淑萍等人受詐騙乙節亦據證人即告訴
    人黃淑萍（見警一卷第9-11頁）、蘇健誏（見警二卷第45-4
    8頁）、梁雅茜（見警二卷第77-78頁）、張堂毅（見警三卷
    第2-5頁）、曾婷婷（見警四卷第13-14頁）、洪伊姍（見併
    辦警一卷第5-9頁）、顏岑伊（見併辦偵二卷第27-30頁）及
    陳繼航（見併辦警二卷第5頁）分別於警、偵詢中指述甚詳
    。此外，並有黃淑萍提供之對話紀錄、超商儲值條碼及繳款
    證明各1份（見警一卷第29-35頁）、蘇健誏提供之對話紀錄
    、超商儲值條碼及繳款證明各1份（見警二卷第49-65頁）、
    梁雅茜提供之對話紀錄、繳款證明各1份（見警二卷第79-85
    頁）、張堂毅提供之對話紀錄、繳款證明各1份（見警三卷
    第7-17頁）、曾婷婷提供之對話紀錄、超商儲值條碼及繳款
    證明各1份（見警四卷第17-53頁）、洪伊姍提出之全家超商
    代收繳款證明（顧客聯）影本2紙（見併辦警一卷第20頁）
    、顏岑伊提出之統一超商代收款專用繳款證明（顧客聯）影
    本2紙（見併辦偵二卷第51頁）及陳繼航提出之LINE對話紀
    錄及繳款憑據照片1份（見併辦警二卷第15-16頁）可證。足
    見本件BitoEX幣託電子錢包虛擬帳戶確為被告申辦使用，且
    為不詳之詐騙集團成員持以詐騙告訴人等使之繳費儲值後，
    再由該詐騙集團成員將詐得款項領走等事實，首堪認定。
  ㈡就不法之詐騙集團成員而言，渠等既知利用他人之帳戶掩飾
    犯行、取得贓款並隱匿犯罪所得之去向及所在，顯非愚昧之
    人，當知一般人於帳戶存摺、提款卡（含密碼）等物遭竊或
    遺失後，多會立即報警或向金融機構辦理掛失止付，如仍以
    該帳戶作為犯罪工具，則渠等詐騙被害人使之轉帳、匯款至
    該帳戶後，極有可能因帳戶所有人掛失止付遭凍結而無法提
    領，或於提領時遭人發覺，增高渠等犯罪遭查獲之可能，故
    該等詐騙集團成員若非確定渠等能自由使用該帳戶提款、轉
    帳，即確信該帳戶所有人不會在渠等實際取得犯罪所得財物
    前報警處理或掛失止付，應不至於以該帳戶從事犯罪。同理
    ，若自己申請之虛擬帳戶突為不詳之人非法使用，帳戶所有
    人當會立即報警或掛失止付。可見該等詐騙集團成員於詐騙
    本件告訴人繳費儲值時，應有把握被告不會於渠等提領款項
    前即報警處理或掛失止付，此唯有本件虛擬帳戶之使用係被
    告自願交付該等詐騙集團成員使用，該等詐騙集團成員始能
    有此確信，則被告確曾自願交付本件虛擬帳戶以供不詳詐騙
    集團成員用以詐騙告訴人繳費儲值等情，應堪認定。
  ㈢按幫助犯之故意，除需有認識其行為足以幫助他人實現故意
    不法構成要件之「幫助故意」外，尚需具備幫助他人實現該
    特定不法構成要件之「幫助既遂故意」，惟行為人只要概略
    認識該特定犯罪之不法內涵即可，無庸過於瞭解正犯行為之
    細節或具體內容（最高法院110年度臺上字第1798號、109年
    度臺上字第2109號刑事判決意旨參照）。又各類形式利用電
    話、通訊軟體進行詐騙、恐嚇取財等財產犯罪者，收購人頭
    帳戶作為工具以供被害者存入款項而遂行財產犯罪，及指派
    俗稱「車手」之人領款以取得犯罪所得或利用網路銀行直接
    轉帳匯款，同時造成金流斷點而掩飾、隱匿此等犯罪所得之
    去向及所在，藉此層層規避執法人員查緝等事例，無日無時
    在平面、電子媒體經常報導，且經警察、金融、稅務單位在
    各公共場所張貼文宣宣導周知，是上情應已為社會大眾所周
    知。而金融機構存款帳戶，攸關存戶個人財產權益之保障，
    專屬性甚高，衡諸常理，若非與存戶本人有密切之信賴關係
    ，絕無可能隨意提供個人帳戶供他人使用；且於金融機構申
    請開設存款帳戶並無特殊之資格限制，一般民眾或公司行號
    皆可在金融機構申請開設帳戶作為提、存款之用，亦可於不
    同之金融機構申請複數之存款帳戶使用，實無向他人取得帳
    戶使用之必要。況且若款項之來源合法正當，受款人大可自
    行收取、提領，故如不利用自身帳戶取得款項，反而刻意借
    用他人之帳戶，就該等款項可能係恐嚇取財、詐欺等不法犯
    罪所得，當亦有合理之預期；基此，苟見他人以不合社會經
    濟生活常態之理由徵求金融機構帳戶資料，衡情當知渠等取
    得帳戶資料，通常均利用於從事與財產有關之犯罪，並藉此
    遮斷金流以逃避國家追訴、處罰等情，亦均為周知之事實。
    本件被告交付者固為虛擬帳戶，但亦需綁定其所申請之中國
    信託商業銀行帳戶，實與網路銀行帳戶使用相同。查被告提
    供本件虛擬帳戶以供詐騙集團使用時，已係年近35歲有工作
    經驗之成年人，其心智已然成熟，具有一般之智識程度及豐
    富之社會生活經驗，足認被告對於上開情形已有相當之認識
    。何況被告曾因提供帳戶供詐騙集團成員使用，而經法院認
    定構成幫助詐欺取財罪，此有臺灣板橋地方法院99年度簡字
    第5246號判決書、臺灣新北地方法院102年度簡字第5671號
    判決書各1份（見偵一卷第33-35頁、第37-40頁）及(被告)
    刑案資料查註紀錄表（見偵一卷第9-10頁、偵二卷第9-10頁
    、偵三卷第9-11頁、偵四卷第9-11頁）可稽，則被告對於自
    己帳戶提供予他人使用時當較一般人更加謹慎小心才是。而
    被告雖辯稱只是要透過網路訊息辦理貸款云云，然被告對此
    並未能提出任何證據以資佐證，更甚者，被告連要透過什麼
    公司或什麼人向什麼銀行辦理貸款都不知道，且亦不認識對
    方，也未進行任何查證動作，被告竟即恣意依不詳之人提供
    之密碼資料，向泓科科技有限公司申請BitoEX幣託電子錢包
    虛擬帳戶，並將本件帳戶資料交與真實身分不明之不詳人士
    利用，主觀上對於取得本件虛擬帳戶資料者將可能以此作為
    詐欺取財、洗錢工具等不法用途，及轉入本件帳戶內之款項
    極可能是財產犯罪之不法所得，此等款項遭提領後甚有可能
    使執法機關不易續行追查等節，當均已有預見。則本案縱無
    具體事證顯示被告曾參與向告訴人詐欺取財，或不法取得告
    訴人遭詐騙之款項等犯行，然被告既預見交付帳戶等資料供
    他人使用，誠有幫助從事詐欺取財犯行之人利用該帳戶實施
    犯罪及取得款項，並因此造成金流斷點而掩飾、隱匿詐欺犯
    罪所得之去向及所在之可能，但其仍將本件帳戶資料任意交
    付他人使用，以致自己完全無法了解、控制本件帳戶資料之
    使用方法及流向，容任取得者隨意利用本件帳戶，縱使本件
    帳戶資料遭作為財產犯罪及洗錢之犯罪工具亦在所不惜，堪
    認被告主觀上顯具有幫助詐欺取財及幫助洗錢之不確定故意
    甚明。　　　
  ㈣綜上所述，本件事證明確，被告上開犯行洵堪認定，應予依
    法論科。
二、論罪科刑：
  ㈠按刑法第30條之幫助犯，係以行為人主觀上有幫助故意，客
    觀上有幫助行為，即對於犯罪與正犯有共同認識，而以幫助
    意思，對於正犯資以助力，但未參與實行犯罪之行為者而言
    ；故如未參與實施犯罪構成要件之行為，且係出於幫助之意
    思提供助力，即屬幫助犯，而非共同正犯。次按行為人主觀
    上如認識該帳戶可能作為收受、提領特定犯罪所得使用，他
    人提領後會產生遮斷資金流動軌跡以逃避國家追訴、處罰之
    效果，仍基於幫助之犯意而提供，則應論以幫助犯一般洗錢
    罪（最高法院108年度臺上大字第3101號刑事裁定意旨參照
    ）。被告將本件虛擬帳戶交與他人使用，係使不詳詐欺集團
    成員得意圖為自己不法之所有，基於詐欺他人財物之犯意聯
    絡，對告訴人等施以詐術，致使告訴人等陷於錯誤而依指示
    將款項儲值入本件帳戶內，藉此詐欺取財得逞，並由不詳詐
    欺集團成員將該帳戶內之款項提領或轉匯出去而掩飾、隱匿
    犯罪所得之去向及所在，故該等詐欺集團成員所為均屬詐欺
    取財、洗錢之犯行；而本案雖無相當證據證明被告曾參與上
    開犯行之構成要件行為，但其提供本件帳戶資料由詐欺集團
    成員使用，使該等詐欺集團成員得以此為犯罪工具而遂行前
    揭犯行，顯係以幫助之意思，對該詐欺集團之詐欺取財、洗
    錢犯行提供助力，是核被告所為係犯刑法第30條第1項前段
    、洗錢防制法第2條第2款、第14條第1項之幫助洗錢罪，及
    刑法第30條第1項前段、同法第339條第1項之幫助詐欺取財
    罪。
  ㈡又幫助犯係從屬於正犯而成立，並無獨立性，故幫助犯須對
    正犯之犯罪事實，具有共同認識而加以助力，始能成立，其
    所應負責任，亦以與正犯有同一認識之事實為限，若正犯所
    犯之事實，超過幫助者共同認識之範圍時，幫助者事前既不
    知情，自無由令其負責。附表一、二所示之被害人雖均因誤
    信詐騙集團成員傳遞之不實訊息而遭詐騙，但依現有之證據
    資料，除可認被告就附表一、二所示犯行具有幫助普通詐欺
    取財及幫助洗錢之不確定故意外，仍乏證據足證被告對於詐
    騙集團成員之組成及所使用之詐騙手法亦有所認識，尚無從
    以幫助犯刑法第339條之4第1項第3款加重詐欺取財罪之罪名
    相繩。移送併辦意旨認被告亦涉犯刑法第339條之4第1項第3
    款以網際網路對公眾散布而犯詐欺取財罪嫌，尚有未洽，併
    予說明。
　㈢被告如附表一、二所示以1個交付本件帳戶資料之行為，幫助
    詐騙集團成員詐欺如附表一、二所示之各被害人交付財物得
    逞，同時亦均幫助詐騙集團成員藉由轉出或提領本件帳戶內
    款項之方式而掩飾、隱匿犯罪所得之去向及所在，係以1個
    行為幫助8次詐欺取財及洗錢之犯行，為想像競合犯，應依
    刑法第55條之規定，從一重之幫助洗錢罪處斷。本件移送併
    辦如附表二所示犯行，既與附表一所示犯行有想像競合裁判
    上一罪關係，本院自得一併加以審理，併予說明。又被告以
    幫助他人犯罪之意思而參與犯罪構成要件以外之行為，為一
    般洗錢罪之幫助犯，另依刑法第30條第2項之規定，按正犯
    之刑度減輕其刑。
　㈣量刑：
　　茲審酌被告已預見提供帳戶資料與他人，可能遭利用作為財
    產犯罪之工具，竟未能警惕，任意交付系爭帳戶資料供他人
    作為不法目的使用，影響社會金融交易秩序及助長財產犯罪
    之發生，並因此增加被害人事後向詐欺集團成員追償及刑事
    犯罪偵查之困難，殊為不該，被告所為亦實際幫助詐欺集團
    成員遂行詐欺取財犯罪，使被害人受有相當之財產上損害，
    犯後復矢口否認犯行，未見悔意；惟念本案尚無證據足認被
    告曾參與詐欺取財犯行之施行或分受犯罪所得之款項，僅係
    單純提供帳戶資料供他人使用，被害人所受損害尚輕，被告
    自陳國中畢業、與先生及就讀國三之小孩同住，目前在便當
    店工作等一切情狀，量處如主文所示之刑，並就罰金刑部分
    ，諭知如主文所示之易服勞役折算標準。
三、沒收：
    按洗錢防制法第18條第1項固規定：「犯第14條之罪，其所
    移轉、變更、掩飾、隱匿、收受、取得、持有、使用之財物
    或財產上利益，沒收之；犯第15條之罪，其所收受、持有、
    使用之財物或財產上利益，亦同」，惟本案被告非實際匯款
    或提款之人，亦無證據證明其有實際收受、取得、持有告訴
    人受詐騙之款項，尚非洗錢防制法第14條第1項之正犯，自
    無上開條文適用，併予敘明。
據上論斷，應依刑事訴訟法第299條第1項前段，洗錢防制法第2
條第2款、第14條第1項，刑法第11條、刑法第30條第1項前段、
第2項、第339條第1項、第55條、第42條第3項，刑法施行法第1
條之1第1項，判決如主文。
本案經檢察官黃淑妤提起公訴及檢察官李駿逸移送併辦；檢察官
董詠勝到庭執行職務
中　　華　　民　　國　　111 　年　　11　　月　　22　　日
　　　　　　　　　刑事第二庭  審判長法　官  彭喜有
                                    法  官  洪士傑
                                    法  官  蔡盈貞
以上正本證明與原本無異。
如不服本判決應於收受本判決後20日內向本院提出上訴書狀，並
應敘述具體理由。其未敘述上訴理由者，應於上訴期間屆滿後20
日內向本院補提理由書狀（均須按他造當事人之人數附繕本）「
切勿逕送上級法院」。 
      　　　　　　　　　　　　　　　書記官　歐慧琪
中　　華　　民　　國　　111 　年　　11　　月　　22　　日
附錄本案論罪科刑法條全文
洗錢防制法第2條第2款：
本法所稱洗錢，指下列行為：
二、掩飾或隱匿特定犯罪所得之本質、來源、去向、所在、所有
    權、處分權或其他權益者。
洗錢防制法第14條第1項：
有第二條各款所列洗錢行為者，處 7 年以下有期徒刑，併科新
臺幣 5 百萬元以下罰金。
中華民國刑法第339條：
意圖為自己或第三人不法之所有，以詐術使人將本人或第三人之
物交付者，處5年以下有期徒刑、拘役或科或併科50萬元以下罰
金。
以前項方法得財產上不法之利益或使第三人得之者，亦同。
前二項之未遂犯罰之。
附表一
編號 告訴人 詐騙方式 匯款時間、地點 匯款金額（新臺幣） 虛擬帳號 1 黃淑萍 在臉書刊登貸款廣告，適黃淑萍瀏覽上開訊息後，依指示加入對方LINE通訊軟體帳號，並登入對方提供之網址填寫個人資料，經對方提供超商付款條碼，並謊稱要先行支付帳戶解凍金云云，致黃淑萍陷於錯誤，依指示繳費 111年3月12日17時53分，在臺南市玉井區統一超商玉井門市 5000元 LDZ00000000000    111年3月12日17時53分，在臺南市玉井區統一超商玉井門市 5000元 LDZ00000000000 2 蘇健誏 於111年3月15日18時前某日刊登借貸廣告於臉書上，適蘇健誏於111年3月15日18時許，瀏覽上開訊息後，依指示加入對方LINE通訊軟體帳號，並登入對方提供之網址填寫個人資料，經對方提供超商付款條碼，並謊稱要先行支付帳戶解凍金云云，致蘇健誏陷於錯誤，依指示繳費 111年3月16日15時8分，在屏東縣○○鄉○○路0000號統一超商僑勇門市 5000元 LDZ00000000000    111年3月16日15時8分，在屏東縣○○鄉○○路0000號統一超商僑勇門市 5000元 LDZ00000000000 3 梁雅茜 於111年3月26日前某日刊登貸款廣告於網路上，適梁雅茜於111年3月26日，瀏覽上開訊息後，依指示加入對方LINE通訊軟體帳號，經對方提供超商付款條碼，並謊稱要先行繳費始能貸款云云，致梁雅茜陷於錯誤，依指示繳費 111年3月26日16時40分許，在臺中市○○區○○路000號統一超商清峰門市 5000元 LDZ00000000000    111年3月26日16時41分許，在臺中市○○區○○路000號統一超商清峰門市 5000元 LDZ00000000000 4 張堂毅 於111年3月23日某時，以LINE傳送貸款訊息予張堂毅，佯稱：先行繳費始能貸款云云，致張堂毅陷於錯誤，依指示繳費 111年3月27日23時2分，在桃園市○○區○○○000○0號統一超商興武門市 5000元 LDZ00000000000    111年3月27日23時2分，在桃園市○○區○○○000○0號統一超商興武門市 5000元 LDZ00000000000    111年3月28日16時21分，在桃園市○○區○○○000○0號統一超商興武門市 5000元 LDZ00000000000    111年3月28日16時22分，在桃園市○○區○○○000○0號統一超商興武門市 5000元 LDZ00000000000 5 曾婷婷 於111年3月21日某時，以貸款簡訊傳送與曾婷婷，並互加LINE聯繫，佯稱：要先行支付帳戶解凍金云云，致曾婷婷陷於錯誤，依指示繳費 111年3月21日18時14分，在新竹縣LDC00新竹市關新路21號統一超商藍海門市 5000元 LDZ00000000000    111年3月21日18時14分，在新竹縣LDC00新竹市關新路21號統一超商藍海門市 5000元 LDZ00000000000 
附表二
編號 告訴人 詐騙方式 匯款時間、地點 匯款金額（新臺幣） 虛擬帳號 1 洪伊姍 於111年2月27日18時34分許前某時，刊登不實之貸款廣告於臉書網頁，適有洪伊姍瀏覽該廣告後而以LINE通訊軟體與暱稱「貸款專員-劉經理」之人聯絡，遭此人佯稱要求儲值認證金云云，致洪伊姍陷於錯誤，依指示繳費 111年3月15日19時37分，在臺中市○區○○路000號全家超商台中科博門市 5000元 LDZ00000000000    111年3月15日19時37分，在臺中市○區○○路000號全家超商台中科博門市 5000元 LDZ00000000000 2 顏岑伊 於111年3月27日某時，發送 簡訊予顏岑伊，佯稱在兆豐銀行有一筆20萬元週轉資金，可分期，詳情以LINE通訊軟體諮詢專員云云，致顏岑伊陷於錯誤，依指示繳費 111年4月5日17時23分，在彰化縣○○鎮○○路000號統一超商光正門市 5000元 LDZ00000000000    111年4月5日17時23分，在彰化縣○○鎮○○路000號統一超商光正門市 5000元 LDZ00000000000 3 陳繼航 於111年3月29日14時前某時，以暱稱「劉娜美」之名，張貼小額資款之貼文於臉書社團網站，適有陳繼航於111年3月29日14時許，瀏覽該則貼文而以LINE通訊軟體予暱稱「吳經理」之人聯繫，而遭佯以申辦貸款，帳戶遭凍結為由，要求支付款項，始能解凍云云，致陳繼航陷於錯誤，依指示繳費 111年3月29日（併辦意旨書誤繕為28日）20時59分，在桃園市○○區○○路○段000○0號統一超商嘉福門市 5000元 LDZ00000000000    1111年3月29日（併辦意旨書誤繕為28日）20時59分，在桃園市○○區○○路○段000○0號統一超商嘉福門市 5000元 LDZ00000000000